【裁判字號】    98,裁,1151
【裁判日期】    980507
【裁判案由】    返還公法上不當得利
【裁判全文】
最  高  行  政  法  院  裁  定
                                      98年度裁字第1151號
抗  告  人  中央健康保險局
代  表  人  朱澤民
訴訟代理人  歐陽志宏  律師
上列抗告人因與相對人林俊雄即佛公醫院間返還公法上不當得利
事件，對於中華民國97年12月9日高雄高等行政法院97年度簡字
第79號裁定，提起抗告，本院裁定如下︰
    主  文
抗告駁回。
抗告訴訟費用由抗告人負擔。
    理  由
一、按對於適用簡易程序之裁定提起抗告，須經本院許可。前項
    許可，以訴訟事件所涉及之法律見解具有原則性者為限，行
    政訴訟法第235條定有明文。所謂法律見解具有原則性，係
    指該訴訟事件所涉及之法律問題意義重大，而有加以闡釋之
    必要情形而言。
二、本件抗告人對於高等行政法院適用簡易程序所為之裁定，提
    起抗告，係以：本案審理中，相對人未就管轄權提出異議，
    且為本案言詞辯論，則本件是否類推適用民事訴訟法第25條
    應訴管轄規定，此項法律見解有原則性。而抗告人與相對人
    於民國（下同）95年1月間簽訂「全民健康保險特約醫事服
    務機構合約」時，相對人係將執行業務所在地設於高雄市○
    鎮區○○路263號處所，在原審法院所屬轄區內，依行政訴
    訟法第18條準用民事訴訟法第6條規定，原審法院就本件有
    管轄權；另相對人自97年1月2日起已在高雄市○○區○○路
    358號1樓開設愛爾儷診所（有行政院衛生署醫事管理系統查
    詢表可證），該處所可認為係相對人之居所地，核諸行政訴
    訟法第14條第1項規定，原審法院亦有管轄權，惟原裁定不
    察誤為移送管轄之規定，顯違背法令云云。惟查，民事訴訟
    法第6條規定：「對於設有事務所或營業所之人，因關於其
    事務所或營業所之業務涉訟者，得由該事務所或營業所所在
    地之法院管轄。」該條所規定之事務所或營業所係指有獨立
    執行業務之設備，而有繼續性者，且起訴時該事務所或營業
    所尚繼續存在者為限，該事務所或營業所所在地之法院始有
    管轄權。本件抗告人於97年4月21日起訴時，相對人已未於
    上址開業，且住居所在南投縣，自無行政訴訟法第18條準用
    民事訴訟法第6條規定之適用等情，業經原審判決詳為論述
    ，又行政訴訟法關於管轄之規定，除依行政訴訟法第18條準
    用民事訴訟法有關規定外，已自為規定，而民事訴訟法第25
    條應訴管轄之規定，既不在準用之列，自不得再類推適用上
    揭規定。另林俊雄即佛公醫院與林俊雄於97年1月2日所開設
    愛爾儷診所（林俊雄即愛爾儷診所）間並非同一，自不因林
    俊雄嗣後於高雄市開設愛爾儷診所，即認原審法院有管轄權
    ，抗告人上該主張，均不足採。綜上所述，核其所陳上述理
    由，並無所涉及之法律見解具有原則性之情事。抗告人提起
    抗告，依首揭規定及說明，不應許可，其抗告難謂合法，應
    予駁回。
三、據上論結，本件抗告為不合法。依行政訴訟法第104條、民
    事訴訟法第95條、第78條，裁定如主文。
中    華    民    國    98    年    5     月    7     日
                    最高行政法院第六庭
                        審判長法官  吳  明  鴻
                              法官  吳  東  都
                              法官  林  茂  權
                              法官  侯  東  昇
                              法官  黃  秋  鴻
以  上  正  本  證  明  與  原  本  無  異
中    華    民    國    98    年    5     月    8     日
                              書記官  伍  榮  陞


司法院資訊處製作；財團法人民間司法改革基金會備份。
